【裁判字號】    98,易,2328
【裁判日期】    981014
【裁判案由】    毒品危害防制條例
【裁判全文】
臺灣板橋地方法院刑事判決              98年度易字第2328號
公  訴  人  臺灣板橋地方法院檢察署檢察官
被      告  甲○○（起訴書誤植.
                    （另案於臺北監獄臺北分監執行中）
上列被告因違反毒品危害防制條例案件，經檢察官提起公訴（98
年度毒偵字第4508號），本院依簡式審判程序判決如下：
    主  文
甲○○施用第二級毒品，累犯，處有期徒刑肆月，如易科罰金，
以新臺幣壹仟元折算壹日；扣案之玻璃球壹個、吸管壹支均沒收
。又持有第一級毒品，累犯，處有期徒刑伍月，如易科罰金，以
新臺幣壹仟元折算壹日；扣案之第一級毒品海洛因拾壹包（合計
淨重貳點肆肆公克）、第二級毒品甲基安非他命壹包（驗餘淨重
零點壹肆陸捌公克）均沒收銷燬。應執行有期徒刑柒月，如易科
罰金，以新臺幣壹仟元折算壹日；扣案之第一級毒品海洛因拾壹
包（合計淨重貳點肆肆公克）、第二級毒品甲基安非他命壹包（
驗餘淨重零點壹肆陸捌公克）均沒收銷燬，玻璃球壹個、吸管壹
支均沒收。
    事  實
一、甲○○（起訴書誤植為曾德龍）前因施用毒品案件，經本院
    以94年度毒聲字第2130號裁定送觀察、勒戒後，認無繼續施
    用毒品之傾向，於民國95年1 月24日執行完畢釋放，並由臺
    灣板橋地方法院檢察署檢察官以94年度核退毒偵字第1913號
    為不起訴處分確定。另因違反槍砲彈藥刀械管制條例、竊盜
    案件，經本院以95年度訴緝字第142 號各判處有期徒刑1 年
    4 月、7 月確定，嗣經本院96年度聲減字第1124號裁定各減
    為有期徒刑8 月、3 月又15日，應執行有期徒刑10月又15日
    確定，已於96年7 月30日縮刑期滿執行完畢。仍不知悔改，
    分別為下列行為：
  (一)於上開觀察、勒戒執行完畢釋放後5 年內，基於施用第二級
    毒品之犯意，於98年6 月18日7 時許，在臺北縣鶯歌鎮○○
    路228 號「玉山旅社」3 樓303 號房內，以將甲基安非他命
    置於吸食器之玻璃球內燒烤吸聞所生煙氣之方法，施用第二
    級毒品甲基安非他命。
  (二)另基於持有第一、二級毒品之犯意，於98年6 月18日13時許
    ，在臺北縣三峽鎮老街附近某處，以新臺幣2 萬元之價格，
    向真實姓名年籍不詳、綽號「阿吉」之成年男子購買第一級
    毒品海洛因，「阿吉」並無償附贈些許第二級毒品甲基安非
    他命，甲○○乃同時收受「阿吉」所交付之第一級毒品海洛
    因11包（合計淨重2.44公克）及第二級毒品甲基安非他命1
    包（淨重0.1470公克，取樣0.0002公克鑑定用罄，驗餘淨重
    0.1468公克）而持有之，擬供自己施用。嗣未及施用，為警
    於同日19時40分許，在上址「玉山旅社」3 樓303 號房查獲
    ，扣得其所持有之上開第一級毒品海洛因11包、第二級毒品
    甲基安非他命1 包，及甲○○所有、供其實行上開(一)所示施
    用第二級毒品甲基安非他命所用之玻璃球1 個、吸管1 支等
    物。經警採集其尿液檢體送驗結果，呈甲基安非他命之陽性
    反應，始悉上情。
二、案經臺北縣政府警察局三峽分局報請臺灣板橋地方法院檢察
    署檢察官偵查起訴。本院於準備程序進行中，被告就被訴事
    實為有罪之陳述，經告知被告簡式審判程序之旨，並聽取當
    事人之意見後，裁定進行簡式審判程序。
    理  由
一、上揭事實，均據被告甲○○於警詢、偵訊及本院審理時坦承
    不諱，並有海洛因11包、甲基安非他命1 包、玻璃球1 個、
    吸管1 支等物扣案可資佐證。而上開扣案毒品，其中11包確
    係第一級毒品海洛因無訛，合計淨重2.44公克；另1 包則係
    第二級毒品甲基安非他命，淨重0.1470公克，取樣0.0002公
    克鑑定用罄，驗餘淨重0.1468公克等情，有法務部調查局濫
    用藥物實驗室98年7 月28日調科壹字第09823020600 號鑑定
    書、交通部民用航空局航空醫務中心98年7 月3 日航藥鑑字
    第0983284 號鑑定書各1 份可憑。又被告為警查獲後，經警
    採集其尿液檢體送驗結果，呈甲基安非他命之陽性反應，此
    有臺北縣政府警察局三峽分局姓名對照表、臺灣檢驗科技股
    份有限公司98年7 月6 日濫用藥物尿液檢驗報告各1 份附卷
    可稽，足以擔保被告之任意性自白與事實相符，而值採信。
    此外，被告前因施用毒品案件，經本院以94年度毒聲字第21
    30號裁定送觀察、勒戒後，認無繼續施用毒品之傾向，於95
    年1 月24日執行完畢釋放，並由臺灣板橋地方法院檢察署檢
    察官以94年度核退毒偵字第1913號為不起訴處分確定等情，
    有臺灣高等法院被告前案紀錄表在卷可考，其於觀察、勒戒
    執行完畢釋放後5 年內，再犯施用第二級毒品罪，應依法訴
    追處罰。綜上所述，本案事證俱臻明確，被告之犯行均堪認
    定，應依法論科。
二、查海洛因、甲基安非他命分別係屬毒品危害防制條例第2 條
    第2 項第1 款、第2 款所定之第一、二級毒品，是核被告所
    為，係犯毒品危害防制條例第10條第2 項之施用第二級毒品
    罪（上揭事實欄第一項(一)部分）、同條例第11條第1 項之持
    有第一級毒品罪及同條第2 項之持有第二級毒品罪（上揭事
    實欄第一項(二)部分）。就上揭事實欄第一項(一)部分，被告持
    有第二級毒品甲基安非他命進而施用，其持有之低度行為，
    為施用之高度行為所吸收，不另論罪。就上揭事實欄第一項
    (二)部分，被告向真實姓名年籍不詳、綽號「阿吉」之成年男
    子一併收受第一級毒品海洛因、第二級毒品甲基安非他命而
    持有之，而以一行為同時觸犯持有第一、二級毒品罪，為想
    像競合犯，應依刑法第55條規定，從一重以持有第一級毒品
    罪處斷。起訴書認此部分之持有第二級毒品罪為施用行為所
    吸收而不另論罪，洵有誤會。所犯上開施用第二級毒品罪、
    持有第一級毒品罪，犯意各別，行為有異，應分論併罰。又
    被告前因違反槍砲彈藥刀械管制條例、竊盜案件，經本院以
    95年度訴緝字第142 號各判處有期徒刑1 年4 月、7 月確定
    ，嗣經本院96年度聲減字第1124號裁定各減為有期徒刑8 月
    、3 月又15日，應執行有期徒刑10月又15日確定，已於96年
    7 月30日縮刑期滿執行完畢等情，有臺灣高等法院被告前案
    紀錄表可考，其於有期徒刑執行完畢後5 年以內，故意再犯
    本件有期徒刑以上之上開二罪，均為累犯，應依刑法第47條
    第1 項規定加重其刑。審酌被告前因施用毒品，曾接受觀察
    、勒戒之執行完畢，獲有不起訴處分之寬典，仍不思戒除惡
    習，再次漠視法令而犯本案之罪，非但戕害健康，對於社會
    風氣、治安亦潛有相當危害，惟念其施用毒品所生惡害，實
    以自戕身心健康為主，對於他人生命、身體、財產等法益，
    尚無重大明顯之實害，兼衡其智識程度、犯罪之動機、目的
    、手段、持有毒品之數量、期間，為警查獲後自始至終均坦
    承犯行，犯罪後之態度良好等一切情狀，分別量處如主文所
    示之刑，並定其應執行之刑，並均諭知如易科罰金之折算標
    準（按94年2 月2 日修正之刑法第41條第2 項關於數罪併罰
    ，數宣告刑均得易科罰金，而定應執行之刑超過6 月時，不
    得適用同條第1 項得易科罰金規定部分，牴觸憲法第23條，
    並與釋字第366 號解釋意旨不符，自本解釋公布之日起失其
    效力，業經司法院大法官會議釋字第662 號解釋在案。準此
    ，被告犯上開二罪所定應執行之刑固超過6 月，仍得易科罰
    金），以示懲儆。扣案之海洛因11包（合計淨重2.44公克）
    、甲基安非他命1 包（淨重0.1470公克，取樣0.0002公克鑑
    定用罄，驗餘淨重0.1468公克），為本案查獲之第一、二級
    毒品，不問屬於犯人與否，均應依毒品危害防制條例第18條
    第1 項前段規定沒收銷燬；玻璃球1 個、吸管1 支，則係被
    告所有，供其犯本案施用第二級毒品罪所用之物，已據被告
    供明在卷，爰均依刑法第38條第1 項第2 款規定沒收之。
據上論斷，應依刑事訴訟法第273 條之1 第1 項、第299 條第1
項前段，毒品危害防制條例第10條第2 項、第11條第1 項、第2
項、第18條第1 項前段，刑法第11條前段、第55條、第47條第1
項、第51條第5 款第9 款、第41條第1 項前段、第38條第1 項第
2 款，判決如主文。
中    華    民    國    98    年    10    月    14    日
                  刑事第八庭    法  官  朱嘉川
以上正本證明與原本無異。
如不服本判決應於收受送達後10日內向本院提出上訴書狀，並應
敘述具體理由；其未敘述上訴理由者，應於上訴期間屆滿後20日
內向本院補提理由書（均須按他造當事人之人數附繕本）「切勿
逕送上級法院」。
                                書記官  陳聖儒
中    華    民    國    98    年    10    月    14    日
附錄本案論罪科刑法條全文：
毒品危害防制條例第10條
施用第一級毒品者，處6 月以上5 年以下有期徒刑。
施用第二級毒品者，處3 年以下有期徒刑。
毒品危害防制條例第11條
持有第一級毒品者，處3 年以下有期徒刑、拘役或新臺幣5 萬元
以下罰金。
持有第二級毒品者，處2 年以下有期徒刑、拘役或新臺幣3 萬元
以下罰金。
持有專供製造或施用毒品之器具者，處1 年以下有期徒刑、拘役
或新臺幣1萬元以下罰金。


司法院資訊處製作；財團法人民間司法改革基金會備份。
